臺灣嘉義地方法院刑事裁定　　　　　　　 96年度重易字第1號
公　訴　人　臺灣嘉義地方法院檢察署檢察官
被　　　告　戊○○
選任辯護人　莊秀銘律師
　　　　　　鍾永盛律師
　　　　　　湯光民律師
上列被告因賭博案件，本院裁定如下：
    主  文
戊○○自民國玖拾陸年柒月拾日起延長羈押貳月，並禁止接見、
通信。
    理  由
一、被告戊○○所涉犯修正前刑法第二百六十七條常業賭博罪嫌
    及同法第二百六十八條意圖營利供給賭博場所罪嫌及聚眾賭
    博罪嫌，前經本院訊問後，被告否認犯行，經本院審核相關
    卷證，仍認其犯罪嫌疑重大（其理由詳如附件一、二所載）
    ，非予羈押顯難進行審判，有羈押之必要，依刑事訴訟法第
    一百零一條第一項第一款、第二款規定，於民國九十六年四
    月十日裁定應予執行羈押，並禁止接見通信在案。又本案雖
    因原羈押處分誤將救濟方法勾列為向上級法院提起抗告，被
    告提出不服，逕向臺灣高等法院臺南分院之二審法院提出，
    該院以九十六年度抗字第九十一號裁定撤銷原裁定之方式，
    發回本院，重為審酌，使程序回復至原受命法官審酌被告有
    無羈押必要之狀態，進而於九十六年四月十九日由值班法官
    ，本於原受命法官地位，訊問被告，亦裁定羈押，復經被告
    及辯護人於法定期間內不服羈押裁定，提起抗告（視為聲明
    異議），由本院以九十六年度聲字第三八０號裁定駁回確定
    在案，是本案羈押日期，仍應自九十六年四月十日起算。
二、被告於審判中經法院執行羈押後，法院如於第一次羈押期間
    三個月屆滿前需繼續對被告延長羈押，依刑事訴訟法第一百
    零八條第一項但書規定，由法院訊問被告後，而審酌前羈押
    被告之原因有無消滅及有無繼續羈押被告之必要，以決定是
    否繼續羈押被告。茲本案羈押期限即將屆滿，經本院於九十
    六年七月四日訊問被告，考量應否對其延長羈押：
(一)本院對被告執行羈押之原因仍繼續存在：
１、羈押強制處分之要件中，所謂「犯罪嫌疑重大」，係指法院
    決定羈押與否時，以公訴意旨現時提出之證據，具有表面可
    信之程度，即為已足，並非需達毫無合理懷疑之有罪心證，
    此觀刑事訴訟法第一百五十九條第二項容許傳聞證據之規定
    自明。即羈押要件之審查，並非認定被告有無犯罪之實體審
    判，被告是否確實成立犯罪，為法院審理之實體判斷問題，
    與是否羈押被告並無必然關聯。
２、本件檢察官起訴被告所涉犯修正前刑法第二百六十七條常業
    賭博罪嫌及同法第二百六十八條意圖營利供給賭博場所罪嫌
    及聚眾賭博罪嫌，前經本院訊問被告，均否認犯行，然佐以
    被告於警、偵訊時已坦承之供詞，又經警於被告住處查獲金
    額高達新臺幣（下同）八十六億八千六百十二萬元現金、支
    票及銀行存款，並有經營賭博之工具、匯款帳戶等物扣案為
    憑，復有部分下游組頭之供述可供參酌，則綜合上開證據為
    形式上判斷，被告涉犯前揭公訴意旨所指之罪嫌，犯罪嫌疑
    自屬重大。況且證人即共同被告甲○○、丁○○、丙○○、
    己○○及下游組頭辛○○、乙○○、庚○○等人，有部分於
    警詢時已供述被告為「王仔簽賭站」負責人等不利被告之供
    述，參照被告於本院行準備程序時始翻異前詞之情節，上開
    證人既均未到庭接受與被告對質、交互詰問，相關資金流向
    等仍待調查，已堪認被告有勾串證人或共犯之虞。再者，被
    告前亦因犯賭博罪，於法院審理期間逃亡而遭通緝，竟於通
    緝期間，再犯本件檢察官起訴之罪嫌，謀得扣案之鉅額金錢
    ，益徵其非但有規避審判及執行之逃亡紀錄，且衡以前案扣
    得之賭博不法所得一億餘元，本案扣得高達八十六億餘元，
    舉輕以明重，形式上該等事實，亦堪認被告本案有逃亡之虞
    ，是本院以被告有刑事訴訟法第一百零一條第一項第一、二
    款規定之事由對其實施羈押，應認此項羈押之原因仍然繼續
    存在。
(二)本案仍有繼續羈押被告之必要：
１、按所謂執行羈押之必要與否，或執行羈押後有無繼續羈押之
    必要，自許由法院按照訴訟進行程度及其他一切情事，而為
    認定，最高法院二十九年抗字第五十七號判例、四十六年臺
    抗字第六號判例意旨可資參照。又羈押之目的，除在於確保
    刑事偵查、審判程序之完成外，另亦有刑事執行保全之目的
    （最高法院亦著有九十一年度臺抗字第四○九號裁定供參）
    。而法院對被告所執行之羈押，其本質上係屬為保全被告，
    使訴訟程序得以順利進行，或為保全證據、保全對被告刑罰
    之執行之目的而對被告所實施之對人強制處分，是對被告有
    無羈押之必要，當由法院以有無上述羈押之目的，依職權而
    為目的性裁量。
２、本院審酌依目前本案進行訴訟程序之進度，已經數次準備程
    序，業定審理期日，將傳訊相關證人及共同正犯到庭，以釐
    清相關資金流向及被告涉案情形，被告亦有上揭勾串證人或
    共犯及逃亡之虞，為擔保將來之訴訟程序得以順利進行及對
    被告宣告之刑罰得以順利執行，是若不將被告繼續羈押，本
    件訴訟程序或後續刑罰之執行即難期得以順利遂行，換言之
    ，無法僅以高額具保或限制住居之干預權利較輕微方式，達
    到保全本案審判及執行之目的，應認仍有繼續羈押被告之必
    要。
三、綜上，本院前依刑事訴訟法第一百零一條第一項第一款、第
    二款規定對被告執行羈押之原因依然存在，且仍有繼續羈押
    被告之必要，應自九十六年七月十日起對被告延長羈押二月
    ，並禁止接見、通信。至於被告選任之辯護人鍾永盛律師、
    莊秀銘律師及湯光民律師均於合法接獲本案延長羈押訊問被
    告庭期通知，於庭期前具狀表示無法前來開庭，有其聲明狀
    二份在卷可按，又本案並非強制辯護案件，本院得無待辯護
    人到庭，逕行訊問被告，附予說明。爰依刑事訴訟法第一百
    零八條第一項但書、第五項，裁定如主文。
中　　華　　民　　國　　96　　年   　7　  月 　　4　　日
                  刑事第二庭審判長法  官  沈福財
                                  法  官  黃義成
                                  法　官　林青怡
上列正本證明與原本無異。
如不服本裁定，應於裁定送達後5日內向本院提出抗告狀（應附
繕本）。
中　　華　　民　　國　　96　　年   　7　  月 　　4　　日
                                  書記官  李佳惠
